---
title: "R Tutorial 3"
author: "Roseliz Ríos Alemar"
date: "`r format(Sys.time(), '%Y-%b-%d, %I:%M %p')`"
output: html_document
---

```{r setup, include=FALSE}
knitr::opts_chunk$set(echo = TRUE)
```

```{r}
# install.packages("gapminder")
# installed.packages("dplyr")

library(dplyr)
library(gapminder)

data(gapminder)
head(gapminder)
```

Q1. What class is the gapminder dataset? Q1. ¿Qué clase es el dataset gapminder?
```{r}
class(gapminder)

head(gapminder, 6)
```

Q2. Filter a section of gapminder with a life expectancy smaller than 29. Q2. Filtrar una sección de gapminder con esperanza de vida menor a 29.
```{r}
gapminder %>%
  filter(lifeExp < 29)

head(gapminder, 6)
```

Q3. Filter the dataset for the country Rwanda and for years greater than 1979. Q3. Filtrar el dataset para el país Ruanda y para años mayores a 1979.
```{r}
gapminder %>% 
  filter(country == "Rwanda", year > 1979)

head(gapminder, 6)
```

Q4. Create a new dataset from gapminder excluding the column gdpPercap. Q4. Crear un nuevo dataset a partir de gapminder excluyendo la columna gdpPercap.
```{r}
gapminder %>%
  select(!gdpPercap)

head(gapminder, 6)
```

Q5. Arrange the dataset in ascending order of lifeExp. Q5. Ordenar el dataset en orden ascendente según lifeExp.
```{r}
gapminder %>% 
  arrange(lifeExp)

head(gapminder, 6)
```

Q6. Arrange the dataset in descending order of lifeExp. Q6. Ordenar el dataset en orden descendente según lifeExp.
```{r}
gapminder %>%
  arrange(desc(lifeExp))

head(gapminder, 6)
```

Q7. Create a new dataset with only the columns year and lifeExp. Q7. Crear un nuevo dataset con solo las columnas year y lifeExp.
```{r}
gapminder %>% 
  select(year, lifeExp)

head(gapminder, 6)
```

Q8. Filter the dataset for the country Cambodia and show only the columns year and lifeExp. Q8. Filtrar el dataset para el país Camboya y mostrar únicamente las columnas year y lifeExp.
```{r}
gapminder %>% 
  filter(country == "Cambodia") %>% 
  select(year, lifeExp)

head(gapminder, 6)
```

Q9. Select only the countries in Africa. Q9. Seleccionar únicamente los países que están en África.

```{r}
gapminder %>% 
  filter(continent == "Africa")

head(gapminder, 6)
```

Q10. Create a new column called lifeExp_months that shows life expectancy in months. Q10. Crear una nueva columna llamada lifeExp_months que muestre la esperanza de vida en meses.
```{r}
newgapminder <- gapminder %>%
  mutate(lifeExp_months = lifeExp * 12)

newgapminder %>% 
  select(lifeExp_months, lifeExp, everything())

head(gapminder, 6)
```